【裁判字號】    91,上易,1755
【裁判日期】    920114
【裁判案由】    恐嚇
【裁判全文】
臺灣高等法院高雄分院刑事判決          九十一年度上易字第一七五五號
    上  訴  人  台灣高雄地方法院檢察署檢察官
    被      告  甲○○  男( .
    選任辯護人  陳裕文律師
                陳正男律師
                許瑜容律師
右上訴人因被告恐嚇案件，不服臺灣高雄地方法院九十一年度易字第一九九一號中華
民國九十一年十月二十五日第一審判決（起訴案號：臺灣高雄地方法院檢察署九十一
年度偵字第七八一０號），提起上訴，本院判決如左：
      主      文
原判決關於甲○○部分撤銷。
甲○○以加害生命、身體之事，恐嚇他人致生危害於安全，處拘役貳拾日，如易科罰
金，以佰元折算壹日。
      事      實
一、甲○○係高雄縣鳳山市誠正里里長，因不滿乙○○欲與其競選下屆里長，竟於民
    國（下同）九十年八月十六日下午二時許，酒後前往乙○○高雄縣鳳山市黃埔新
    村西一巷二號住處，按劉某住處門鈴，並踢其住處大門，乙○○出來應門後，甲
    ○○竟出言恐嚇乙○○稱：「你要和我競選里長，我就要玩死你，搞死你」等語
    ，致使乙○○心生畏懼，關上大門，並打電話報警。
二、案經乙○○訴由台灣高雄地方法院檢察署檢察官偵查起訴。
      理      由
一、訊據被告甲○○矢口否認有右開犯行，辯稱：是日伊到眷村自治會洽公，而乙○
    ○家就在自治會對面，伊見乙○○在其家門口，乃告訴他要參選就光明正大公公
    正正的競選，並未恐嚇他，亦未到乙○○家按門鈴及以踢門云云，然查右開事
    實，非惟迭據告訴人乙○○自檢察官偵查，原審以迄本院審理時指訴不移，並經
    證人李慶毓於檢察官偵查及原審審理時結證稱確有看到被告甲○○帶點酒意，在
    乙○○家門口亂踹門及按電鈴，但未聽清楚兩人交談內容等語，證人即乙○○之
    同居人江淑君於原審亦到庭證稱：當天午休時間，伊聽到有人在按門鈴、踹門，
    原本伊要起來開門，乙○○說聲音聽起來不太對，他說他要起來開門，伊不放心
    ，跟到客廳，乙○○開門時，伊看到甲○○打赤膊，穿短褲，然後伊聽到乙○○
    問甲○○來這邊幹什麼，甲○○就說你不要跟我選，否則我就玩死你，搞死你等
    語。另證人即警員魏榮斌於原審亦結證稱：當時乙○○有撥電話給我，說王里長
    （指被告）到他住處踢門，兩人有起爭執，乙○○說王里長有恐嚇他，但他說的
    恐嚇內容伊已忘記，伊向王里長查詢，王里長說他有喝酒，但否認有與乙○○起
    爭執及恐嚇之事，伊一直與他們保持聯繫，並作溝通協調，後來就沒有發生事情
    等語。綜合上開告訴人所訴及證人之證言相互印證，足見被告應有到告訴人家按
    門鈴、踢門並對告訴人施以恐嚇之情事，應無可疑。再由告訴人當時立即關門並
    撥電話給警員魏榮斌之情形觀之，亦可見告訴人因被告之恐嚇，確已心生畏懼。
    被告雖另辯稱：如伊有恐嚇告訴人，何以告訴人遲至因嗣後打傷伊同居人黃培琳
    ，經黃培琳提出傷害之告訴後，始告伊恐嚇，顯係欲以不實之恐嚇告訴牽制傷害
    之訴云云；被告之選任辯護人且辯稱：被告縱有說「如要與我競選，我就玩死你
    、搞死你」之語，其意係指如要與我競選，你會很累，以我連當幾任里長，人脈
    較廣，你無法拿到選票，會輸得很慘，非係欲加害告訴人生命之意思等語，但查
    事發後告訴人既已打電話給警員魏榮斌，魏員即持續與雙方溝通協調而未有事故
    發生，則告訴人未正式向警員提起告訴，直至告訴人與被告之同居人黃培琳糾紛
    再起，為黃培琳指控傷害，告訴人始提起恐嚇之告訴，亦屬合乎情理，不能因告
    訴人遲至數月後提出告訴，即認其所訴係屬虛妾。又以當時被告悖乎一般禮貌踹
    踢告訴人大門且口氣不好之情形觀之，其前往找告訴人顯係來意不善，告訴人並
    因而將門關上，隨即撥打電話報警，足見被告之上開「玩死你、搞死你」之語，
    應非僅係表示競選很累，會輸得很難看之意，而有恫嚇加害告訴人生命、身體之
    事，應無可疑。是被告所辯，要係諉責飾卸之詞，被告罪證已甚明確，犯行洵堪
    認定。
二、核被告所為，係犯刑法第三百零五條之恐嚇危害安全罪，原審未予詳察，遽予諭
    知被告無罪，自有未洽，檢察官上訴指摘原判決此部分不當，非無理由，應由本
    院將原判決此部分撤銷，審酌被告係屬初犯，從無前科，有原審法院被告院內索
    引卡紀錄表附卷可考，因不滿告訴人與之競選里長，一時矢省而觸刑章，告訴人
    與被告同居人黃培琳互控傷害之訴，於原審審理時均已撤回告訴，為顧及里民間
    之和諧，爰予從寬科處拘役貳拾日，並諭知易科罰金之折算標準。
據上論斷，應依刑事訴訟法第三百六十九條第一項前段、第三百六十四條、第二百九
十九條第一項前段，刑法第三百零五條、第四十一條第一項，罰金罰鍰提高標準條例
第一條前段、第二條，判決如主文。
本案經檢察官陳新慶到庭執行職務。
中    華    民    國     九十二     年       一       月       十四     日
                              臺灣高等法院高雄分院刑事第四庭
                                  審判長法官  蕭權閔
                                        法官  李嘉興
                                        法官  陳吉雄
右正本證明與原本無異。
不得上訴。
                                      書記官  黎  珍
中    華    民    國     九十二     年       一       月       十六     日
附錄：本判決論罪科刑法條：
刑法第三百零五條
以加害生命、身體、自由、名譽、財產之事，恐嚇他人致生危害於安全者，處二年以
下有期徒刑、拘役或三百元以下罰金。
                                                                  Ａ


司法院資訊處製作；財團法人民間司法改革基金會備份。
